---
title: "Laboratorio5"
author: "Juan Barillas"
date: "27/9/2020"
output: github_document
---

```{r}
library(lubridate)
library(dplyr)
library(readxl)
library(nycflights13)
library(DescTools)
```

Primera Parte: Predecir un eclipse solar

En tiempo de Norte América, el eclipse total inició el 21 de agosto del 2017 a las 18:26:40.

Este mismo evento, sucederá un Saros después.
Un Saros equivale a 223 Synodic Months
Un Synodic Month equivale a 29 días con 12 horas, con 44 minutos y 3 segundos.

Requisitos:
●	Variable con la fecha del eclipse histórico.
●	Variable que sea un Saros.
●	Variable que sea un Synodic Month.
●	La fecha del siguiente eclipse solar

```{r}
start = make_datetime(day=21, month=8, year=2017, hour=18, min=26, sec=40)
start

synodic_month = days(29) + hours(12) + minutes(44) + seconds(3)
synodic_month

saros = 223 * synodic_month
saros

siguiente_elipse= start + saros
print("Next solar eclipse:")
siguiente_elipse
```
Segunda Parte: Agrupaciones y operaciones con fechas
```{r}

```

Tercera Parte: Signo Zodiacal

Realice una función que reciba como input su fecha de nacimiento y devuelva como output su signo zodiacal.
```{r}
signo_zodiacal <- function() {
  fecha_nacimiento <- readline(prompt="Ingrese su fecha de nacimiento (DD-MM-YYYY): ")
  fecha <- dmy(fecha_nacimiento)
  zodiaco <- Zodiac(fecha)
  print(zodiaco)
}
signo_zodiacal()
```


Cuarta Parte: Flights

Utilizando la tabla de flights vista en clase, responda lo siguiente:

dep_time, arr_time, sched_dep_time,sched_arr_time son variables que representan la hora de salida de los aviones. Sin embargo, están en formato numérico. Es decir, si una de las observaciones tiene 845 en sched_dep_time y 932 en sched_arr_time significa que tenia como hora de salida las 8:45 y llegada las 9:32. 

1.	Genere 4 nuevas columnas para cada variable con formato fecha y hora.
2.	Encuentre el delay total que existe en cada vuelo. El delay total se puede encontrar sumando el delay de la salida y el delay de la entrada.

```{r}
flights
```
```{r}
flights <- flights %>% filter(!is.na(dep_time), !is.na(arr_time))

new_df <- flights %>% mutate(
    departure_time = ymd_hm(paste(year, month, day, dep_time %/% 100, ':', dep_time %% 100)),
    sched_departure = ymd_hm(paste(year, month, day, sched_dep_time  %/% 100, ':', sched_dep_time  %% 100)),
    arrival_time = ymd_hm(paste(year, month, day, arr_time  %/% 100, ':', arr_time  %% 100)),
    sched_arrival= ymd_hm(paste(year, month, day, sched_arr_time  %/% 100, ':', sched_arr_time  %% 100)),
  )


##Delay

delay_flights<- flights %>% mutate(delay = dep_delay + arr_delay)
tabla <- as.data.frame(delay_flights$delay)
```
Delays podemos encontrarla en el DF de Tabla que se encuentra unificado en delay_flights
```{r}
delay_flights
```
O podemos ver los delays únicamente
```{r}
head(tabla)
```


